Inventaris van het archief van J.M.C.B. Waszklewicz-van Schilfgaarde [levensjaren 1850-1937], 1891-1912
Nationaal Archief, Den Haag
Collectie 094 Waszklewicz - Van Schilfgaarde
Waszklewicz-van Schilfgaarde
1891-1912
C25137
1.40 meter; 31 inventarisnummers.
Normale geschreven, getypte en gedrukte documenten. Geen bijzondere handschriften.
Nationaal Archief, Den Haag
B. Waszeklewicz-Van Schilfgaarde
Johanna Maria Cornelia Bertha van Schilfgaarde (1850-1937) was getrouwd met Adam Ernest Waszklewicz1., laatstelijk kolonel-chef van de Geneeskundige Dienst in Nederlands Oost-Indië. Het archief bevat o.a. stukken betreffende haar activiteiten als vice-presidente voor Nederland van de Vrouwenbond voor Internationale Ontwapening, haar bemoeiingen tijdens en na de Boerenoorlog, als lid van de Rooms-katholieke kerk en haar relaties met het occulte medium J.F. Shepard.
Archiefvorming
Geschiedenis van de archiefvormer
Johanna Maria Cornelia Bertha van Schilfgaarde werd geboren te Soeterwoude, huize Delfzicht, op 7 november 1850 en overleed te Den Haag op 14 december 1937. Ze is in 1885 gehuwd met en sedert 1901 weduwe van dr. Adam Ernest Waszklewicz, laatstelijk kolonel-chef van de Geneeskundige Dienst in Nederlands Oost-Indië
Een levensbeschrijving van deze merkwaardige man vindt men in de Feestbundel 1936 (blz. 435) van het Geneesk. Tijdschrift voor Ned.-Indië, van de hand van dr. W.Th. de Vogel
.
Geschiedenis van het archiefbeheer
Johanna Maria Cornelia Bertha van Schilfgaarde schonk in 1934 haar persoonlijke papieren en die van haar echtgenoot aan haar neef A.P. van Schilfgaarde. Deze zocht uit de eerste categorie die stukken uit, welke van meer openbaar belang bleken te zijn, en schonk deze in 1936 aan het Algemeen Rijksarchief te 's-Gravenhage.
De rechtstitel is (nog) onbekend
Inhoud en structuur van het archief
2.21
Ordening van het archief
Deze verzameling is in een vijftal afdelingen gesplitst, waarvan de eerste drie echter nauw verband met elkaar houden, en ten dele ineenlopen. De afdelingen 4 en 5 zijn geheel zelfstandig.
In de afdelingen 1 tot 3 waren sporen van ordening aanwezig. Het bleek echter, dat mevrouw Waszklewicz haar verschillende functies niet goed uit elkaar gehouden heeft, en speciaal in haar hulpactie voor de bedreig de Boerenrepublieken in al haar functies tegelijk is opgetreden.
Aanwijzingen voor de gebruiker
Openbaarheidsbeperkingen
Volledig openbaar.
Materiële beperkingen
Aanvraaginstructie
Openbare archiefstukken kunnen online worden aangevraagd en gereserveerd. U kunt dit ook via de terminals in de studiezaal van het Nationaal Archief doen. Om te kunnen reserveren dient u de volgende stappen te volgen:
U maakt een profiel aan op www.gahetna.nl, en logt vervolgens in
Via de archiefinventaris (alleen de beschrijvingen met rode nummers) selecteert u het gewenste archiefstuk door op de knop 'Reserveren' te klikken
In het volgende scherm geeft u aan op welke dag u het archiefstuk wilt inzien
Indien u zich bevindt in de studiezaal en een tafelnummer heeft ontvangen kunt u dit nummer vermelden. Als u geen tafelnummer heeft kunt u tafelnummer 777 laten staan
Vervolgens bevestigt u uw reservering door deze te versturen.
Verwant materiaal
Beschikbaarheid van kopieën
Beschrijving van de series en archiefbestanddelen
- Optreden als Vice-presidente voor Nederland van de Vrouwenbond voor Internationale Ontwapening en als Presidente van de Nederlandse Vrouwenbond ter Internationale Ontwapening, Afdeling I.
  In augustus 1898 werd mevrouw Waszklewicz benoemd tot Vice-presidente voor Nederland van de "Ligue des Femmes pour le Désarmement International", die in 1896 te Parijs gesticht was door prinses Wiszniewska. In verband daarmee richtte mevrouw Waszklewicz in november 1898 de Nederlandsche Vrouwenbond ter Internationale Ontwapening op, met het doel, onafhankelijk te kunnen blijven van de Ligue, die dan ook al spoedig de betrekkingen verbrak, en aan mevrouw Waszklewicz ontslag gaf als Vice-presidente.
  De Nederlandsche Vrouwenbond, die al spoedig tot grote bloei kwam, en uitgever was van het maandblad "Vrede door Recht", verenigde zich in 1902 met de oudere Algemeene Nederlandsche Vredesbond tot de Algemeene Nederlandsche Bond: "Vrede door Recht". Ten gevolge van de resultaten van deze fusie trad mevrouw Waszklewicz uit die bond en uit de redactie van het maandblad.
  - Copieboek als Vice-voorzitster van de Vrouwenbond en Voorzitster van de Nederlandsche Bond, 1898-1902; 1; 1 deel
  - Stukken betreffende het bestuur van de Nederlandsche Vrouwenbond en betreffende de fusie en het ontslag in 1902, 1899-1902 met een aantal stukken betreffende het aanbieden van een dankadres aan de tsaar van Rusland wegens het bijeenroepen van de eerste Vredesconferentie, 2; 1 omslag
  - "Vrede door Recht". Orgaan van de Nederlandsche Vrouwenbond, 1900-1904; 3; 1 pak
    Niet geheel volledig.
  - Register, bevattende kranteartikelen en knipsels betreffende de ontwapening en het begin van de Boerenoorlog, 1899, 1900; 4; 1 deel
  - Dankbetuiging, in de vorm van een oorkonde, voor tsaar Nicolaas II van Rusland van het Algemeen Comité voor de Vredesmanifestatie, [1899]; 17B; 1 koker
- Optreden als secretaresse van het Voorbereidend Comité van de Nederlandsche Groep der Union Internationale, Afdeling II.
  Na haar uittreden uit de Bond "Vrede door Recht" bleef mevrouw Waszklewicz als secretaresse van bovengenoemd comité van de Union Internationale (gesticht 3 augustus 1900 ter bevordering van "l'esprit de justice et la conscience des peuples"), in nauw kontakt met de internationale vredesbeweging. Als zodanig werd zij dan ook op het XIde Vredescongres te Monaco benoemd als Vice-presidente voor Nederland (1902).
  In haar verschillende functies heeft mevrouw Waszklewicz een werkzaam aandeel genomen in de protestbewegingen en hulpacties, die het gevolg waren van de oorlog in Zuid-Afrika. Hierover nader in afdeling III.
  - Stukken betreffende de Nederlandse Afdeling van de Union Internationale en betreffende de vredescongressen te Monaco en te Glasgow, 1900-1902; 5; 1 pak
  - Brieven over oorlog, arbitrage en Vrouwenbonden, 1900-1904; 6; 1 omslag
  - Ingekomen brieven over vredesbeweging, arbitrage, oorlog en hulpverlening in Zuid-Afrika, 1900-1903; 7; 5 banden
    Elke band is chronologisch en alfabetisch geordend.
- Bemoeiingen tijdens en na de Boerenoorlog, Afdeling III.
  Als propagandiste voor de Wereldvrede was mevrouw Waszklewicz natuurlijk diep getroffen door het optreden van Engeland tegen de Boerenrepubliek in Zuid-Afrika, dat tot de Boerenoorlog geleid heeft. In woord en daad trachtte zij de Boeren te steunen. In 1901 trok zij zelfs naar Londen om te trachten audiënties bij de koning en bij minister Chamberlain te krijgen, en wist door haar moedig optreden vooral bij de linkse partijen in Engeland, die tegen de oorlog waren, veel sympathie te verwerven. Na de vrede van Vereniging (1902) heeft zij de steunactie nog een tijdlang voortgezet.
  - Kranteartikelen van de hand van en over mevrouw Waszklewicz, 1900, 1901; 8; 1 pak
  - Kranteartikelen en knipsels betreffende de Boerenoorlog, 1900; 9; 1 pak
  - Briefwisseling en kranteknipsels ter voorbereiding van en tijdens het verblijf van mevrouw Waszklewicz te Londen, en betreffende de pogingen, om de Nederlandse regering tot interventie te bewegen, 1901; 10; 1 pak
    Ten dele door vocht aangetast.
  - Persberichten betreffende de oorlog in Zuid-Afrika, verspreid door het Algemeen Nederlandsch Verbond, 1900, 1901; 11; 1 pak
  - Stukken betreffende de oprichting en het beheer van het Broekhuisenfonds tot steun aan Zuid-Afrika, 1900, 1901; 12; 1 omslag
  - Stukken betreffende de plannen tot oprichting van een Hypotheekbank voor Zuid-Afrika, 1900, 1901; 13; 1 omslag
  - Boeken, tijdschrift- en kranteartikelen, foto's en platen betreffende de Boerenoorlog, 1900, 1901; 14-17; 4 portefeuilles met stukken
    - Diverse gedrukte en getypte stukken, krantenartikelen, 14
      - "Appeal of the Women of Holland to the Women of America", 1900 juni 22
      - "De Moord der Veertienduizend. Open brief aan de Vrouwen van Nederland", 1901
      - "Een dringend beroep op alle vrouwen in Europa en Amerika door hare zusters uit Zuid-Afrika", z.d.
      - "Verzoekschrift voor het toestaan van een onzijdig gebied voor de Boerenvrouwen en kinderen" (Friesche Courant), 1901 juli 21
      - "Kriegslied der Buren" van J.P. Jooste, z.d.
      - "South African Women and Children Distress Fund", 2 verschillende exemplarenz.d.
      - Tijdschrift "Revue Bleue" met artikel "Mes souvenirs de la guerre sud-africaine" van M. van Broekhuisen, 1900 oktober 20
      - "Interview and audience with the extraordinary envoys of the Transvaal eandthe Orange Freestate granted to the Netherland Women's League for International Disarmament", met Franse versie1900 mei 1
      - "The war in South Africa and the Hague Conventions", z.d.
      - "Plea for the grant of a neutral territory for the Boer women and children", 1900 april 15
      - "The civilised world to the English People" supplement "The New Age", 1901 oktober 24
      - "La Guerre du Transvaal" krantenknipsel Le Figaro, 1901 augustus 12
      - Krantenknipsels met recensies betreffende o.a. de publicatie "Carmen pro invictis" door mevr. Waszklewickz-Van Schilfgaarde), 1900-1904
      - "Correspondence between the commander-in-chief in South Africa and the Boer Commanders so far it affects the destruction of Property", 1901 juni
      - "Consular report on the Concentration Camps", 1901
      - "President Steyn and Lord Kitchener" supplement "The New Age", 1901 november 7
      - "Farm Burning in South Africa-IIr" supplement "The New Age", 1901 oktober 17
      - "Deaths in the Concentration Camps", z.d.
      - Open brief (in het Nederlands) zonder titelz.d.
      - Verslagen van het Internationaal Dames-Comité "Almaria", 1901
      - "Beroep der Boeren-Generaals op de beschaafde wereld" met Engelse, Franse en Duitse versie, z.d.
      - "The struggle of the Dutch Republics" door Charles Boissevan, z.d.
      - "Een ernstig woord aan de mannen van de daad", 1901 september 10
      - "Zuid-Afrika's vertrouwen" rede uitgesproken door H.D. van Broekuizen, predikant te Pretoria, 1901
      - "Martial Law in the Cape Colony during 1901" door Frederick Mackarness, z.d.
      - "An earnest representation and historical reminder to Her Majesty Queen Victoria in view of the present crisis" door P.J. Joubert, 1899
      - "Paul Krügers Tocht", gedrukt verslag van bezoek president Kruger aan Nederland
      - "Huldeblad van Nederlandse Letterkundigen den Staats-President der Zuid-Afrikaansche Republiek S.J.P. Kruger op Z.H.Ed. vijf- en zeventigsten verjaardag", 1900 oktober 10
      - "Nederland Zuid-Afrika ten voordeele van het Roode Kruis in de Zuid-Afrikaanse Republieken", z.d.
      - "Caisse Internationale de Secours pour Les Boers. Rapport des Conferences, faites par Le Jonkheer C.G.S. Sandberg", 1902
      - "Kruger" door Adolfo de Bosis (Rome), enige exemplaren waarvan 1 met aantekeningen van De Bosis,1900
      - "Kruger le Grand et John Bulle le Petit par Caran d'Ache" speciale uitgave van Le Rire, 1900 november 17
      - Wekelijkse berichtenlijsten van de Internationale Liga voor de Onafhankelijkheid der Boeren,z.d.
      - Fragment van een publicatie getiteld "Our Boer Prisoners", z.d.
      - "The South African Republics", 1900
      - "Der Burenfreund", 1901 juli
      - "Old and New Book on South Africa" door Edwin D. Mead, overdruk uit "New England Magazine", 1900 mei
      - "The Concentration Camps", z.d.
      - "Tante Sanne", karikatuur van Kruger, bijvoegsel De Amsterdammer, 1901 juli 28
      - "Der Burenfreund", 1901 juli
      - Exemplaar Dagblad van Zuid-Holland en 's-Gravenhage met een artikel van Sofia Casanovo, vertaal door mevrouw Waszklewicz-van Schilfgaarde 1901 juli
      - "Afrikanummer" van het tijdschrift "Neerlandia" van het Algemeen Nederlandsch Verbond, 1913 september
      - Tijdschrift "The review of reviews", 1902 mei 10
      - "Pour les Boers" Programma van een matinéevoorstelling van M. Sandberg in het Theatre Muncipal de la Gaité, 1901 decemberi
      - "Mémoire presenté a la conférence de l'Union Interparlementaire pour l'arbitrage et la paix" van de Zuid-Afrikaanse delegatie, 1900 juli 31
      - "Gloire aux Vaincus!r" door Philippe Deschamps, 1901 januari
      - "Doet Nederland zijn plicht jegens Transvaal" door Africanus, z.d.
      - "Een echte patriot" publicatie over generaal Piet Joubert, [aangetast], z.d.
      - Exemplaar tijdschrift "Le Rire" met als onderwerp Zuid-Afrika en Krieger, 1913 september
      - "South Africa and the Transvaal. The story of conspiracy" door F. Reginald Statham, 1900i
      - "De boerenquaestie van een juridisch standpunt beschouwd", door M.C. Piepers, z.d.
      - "Report of a visit to the camps of women and Children in the Cape and Orange River Colonies", door Emily Hobhouse, z.d.
      - "Rassegna Italiana" periodiek van de Movimento Pacifico Internazionale 1900 december 1
      - "Pour le Boërs héroïques" 1904 augustus
      - Exemplaar "De Zuid Afrikaaan, verenigd met ons land", 1902 augustus 9.
      - Exemplaar "Alkmaarsche Courant", met een artikel over het adres van damescomité "Alcmaria" aan de koningin van Engeland, 1901 oktober 13
      - Exemplaar "The Daily News" met een artikel van Emily Hobhouse "After the War, a tour through the Orange Rive Colony", 1902 augustus 9.
    - Diverse drukwerken betreffende Zuid-Afrika en de Boerenoorlog, 15
      - "The struggle of the Dutch Republics", door Charles Boissevan, z.d.
      - "The official correspondence between the governments of Great Britain, the South African Republic and the Orange Free State", 1900
      - "Martial Law in the Cape Colony during 1901", door Frederic Mackarnessz.d.
      - "The South-African crisis" door A. Kuyper, z.d.
      - "La Crise Sud-Africaine" door A. Kuyper, z.d.
      - "Zuid-Afrika's Bondgenoot", toespraak van H.D. van Broekhuizen, z.d
      - "Zuid-Afrika's Vertrouwen", toespraak van H.D. van Broekhuizen, 1900, 1901
      - "The War in South Africa, it's cause and conduct", door A. Conan Doyle, 1902
      - "Open Christmas Letter tot het Women of Grean Britain and Ireland", 1901
      - "Britons and Boers", door F.W. Aveling, z.d.
      - "Les Armoires de la République Sud-Africaine", door Joseph Joubert, 1903
      - "L'Allié du Sud de l'Afrique ", toespraak van H.D. van Broekhuizen, 1901
      - "Looting and Burning of a Boer farm", pamflet met tekening z.d.
      - Circulaire van de Boer Relief Fund in de Verenigde Staten, t.g.v. een aantal pamfletten 1901 april
      - "The Absent-Minded Burgher", gedicht, z.d.
      - "To the laboring men of the United States", pamflet, z.d.
      - "The Rights of the Boers", toespraak van Webster Davis, z.d.
      - "Zuid-Afrika's Bondgenoot", toespraak van H.D. van Broekhuizen, z.d.
      - Uitnodiging voor een benefietmatinee voor kinderen in een theater in Parijs, z.d.
      - "Voor Wilhelmina en voor Kruger", vertalingen door A. Pijnacker Hordijk, 1900/1901
      - "A huminidade futura, a questão Boer-Ingleza com umma opinião", door Archer de Lima, z.d.
      - "Hommage à Miss Hobhouse", z.d.
      - "Pictures with a purpose", catalogus van schilderijen van Felix Moscheles, z.d.
      - "De Hollandsche Taal en Handel in Zuid-Afrika", rede van H.J. Louw, 1902 augustus 23
      - "Een tehuis voor weezen in Zuid-Afrika", z.d.
      - "American Sentiment, a plébiscite upon the Boer War", z.d.
      - "Report of a visit to the camps of women and Children in the Cape and Orange River Colonies", door Emily Hobhouse, z.d.
      - "The New Imperialism", tekst van een rede van John Burns, 1900
      - "War against two republics", tekst van een rede van John Burns, 1900
      - Exmplaar "De Express en Oranjevrijstaatse advertentieblad", z.d.
      - Reclamefolder The Adelphi Translating Offices, z.d.
      - Programma bijeenkomst "The Capitalist War" in Battersea (Londen), 1902
      - "Are the Boers hostile to mission work", door C. Spoelstra, 1902
      - "The South African Republics", "souvenir" van het Boer Relief Fund, 1900
      - Programma van de Boer Relief Bazaar te Baltimore 1900
      - "Uit den Tweeden Vrijheidsoorlog, schetsen en portretten", door Frederik Rompel, z.d.
      - "Arbitration or War? A view of the Transvaal question", 1899
      - "Een ernstig woord aan de mannen van de daad", 1901 september 10
      - "De Boerenquaestie van een juridisch standpunt beschouwd", door M.C. Piepers, z.d.
      - "Our Boer Policy, an historical sketch", door G.B. Clark, 1900
      - "Le Sou des Boers", z.d.
      - "A summary of the controversy between Great Britain and the Transvaal z.d.
      - "Transvaal address", door H.J. Wilson, 1900
      - "Voce di Sangue", door Bernardo Mattiauda, 1901
      - "A letter to the committee of the South African Women and Children's Distress Fund", z.d.
      - "Zijn de Boeren vijanden der zending?", door C. Spoelstra, 1901
      - "An earnest representation and historical reminder to Her Majesty Queen Victoria in view of the present crisis" door P.J. Joubert, 1899
      - "The War and its Causes" door G.P. Gooch, 1900
      - "The Transvaal Question" doorFrank Watkins, z.d.
      - "Two wars of independence", 1899
      - "Old and new books on South Africa" door Edwin D. Mead, 1900
      - "An earnest representation and historical reminder to Her Majesty Queen Victoria in view of the present crisis" door P.J. Joubert, 1899
      - "South Africa and the Transvaal. The story of a conspiracy" door Reginald Statham, 1900
      - "Drie en zestig jaren in dienst der vrijheid. De levensgeschiedenis van generaal Joubert" door J.A. Wormser, z.d.
      - "Cronjé's Overgave", tekst van een rede doorJ.H. Gerretsen, 1900 maart 4
      - "Les vrai coupables" door W. van der Vlugt, 1900
      - "Naar Vrede?" door M.C. Piepers, 1901
      - "Rapport officiels du Général J.H. de la Rey et du Général J.C. Smuts", z.d.
      - "Nouveau rapport du du Général J.C. Smuts", z.d.
      - "Open letter to the Duke of Devonshire", door Charles Boissevainz.d.
      - "A century of wrong", uitgegeven door F.W. Reitzz.d.
      - Bethlehem stormed and captured in the year of the lord 1900", pamflet met afbeelding van schilderij van Frelix Moscheler z.d.
      - "September 15th, a day of tears, not only in South Africa", door F.C. Fleischer1901
      - "De Stem des Heren", tekst van een preek van A.J.A. Vermeer, uitgesproken in aanwezigheid van P. Kruger, z.d.
    - Krantenknipsels, tekeningen, foto's, drukwerken:, 16
      - ""La Fronde", Frans dagblad, 1900 oktober 23
      - "De Tsaar als Vredesengel", spotprent van Joh. Braakensiek, 1898 december 25
      - "Le droit demeure, séance commémorative des violations du droit des peuples en ces dernières années " Programma van een bijeenkomst te Geneve op 12 november 1902, 1902
      - Gesigneerd portret van Frédéric Passy (winnaar Nobelprijs van de Vrede 1901) z.d.
      - Enveloppe met krantenknipsels z.d.
      - Foto met groepsportret, met in het midden mevr. Waszklewicz-Van Schilfgaarde ca. 1900
      - Exemplaren "Hollandsche Revue" 1899 mei en juni.
      - 4 Foto's. Een groepsportret van negen vrouwen en een man met in handschrift 'Dames pakjes makende voor de behoeftigen in het kamp te Bloemfontein', - een groepsportret van vijf vrouwen, een aantal kinderen en een donkere man, met het onderschrift 'Mevrouw P.J. Blignant [?], behoeftige kinderen elke Zaterdag te Bloemfontein kost gevende', - een foto van een paard en wagen, met verso in handschrift: 'Benoodigdheden voor de armen in het kamp te Bloemfontein', - een foto van twee vrouwen en een hond bij een rijtuig, met verso in handschrift 'De Dames Heck [?] en Hamdorfer [?] benoodigdheden voor de armen in het kamp te Bloemfontein nemende',ca. 1900
      - Portretfoto's van Martinus Steyn, laatste president van de Oranje Vrijstaat, en zijn echtgenote, gemaakt door E. Poterrat te Montreux, ca. 1902
      - Portretfoto van de Engelse journalist W.T. Stead, ca. 1900
      - Handgeschreven tekst van een toespraak van mevr. Waszklewicz-Van Schilfgaarde tot een vredescongres te Glasgow, z.d.
      - "The Hague Confernce of Peace. What it was, what it did, and what we have dones since. The text of the conventions of Arbitration and teh Rules of War" 1901 september
      - Overdruk pagina uit de publicatie "War against War", met artikel over brief van kardinaal Rampola, door W.T. Stead gestuurd aan mevr. Waszklewicz-Van Schilfgaarde 1899 mei en juni.
      - Fotoafbeeldingen geknipt uit publicaties; portret generaal Christiaan de Wet, Gezanten Afrikaanse Boeren, portret P. Louter Wessels (afgezant te New York); foto van een uitgemergeld kind (de 8-jarige Lizzie van Zyl) in een concentratiekamp te Bloemfontein z.d.
      - Gedeelte van tijdschrift met artikelen van mevr. Waszklewicz-Van Schilfgaarde, o.a. over de Transvaaldagenz.d.
      - Exemplaar "Wereldkroniek", met verslag van voordracht van mevr. Waszklewicz-Van Schilfgaarde 1898 november 26
      - Overdruk "Mannen en vrouwen van beteekenis in onze dagen" met artikel over Frédéric Passy door mevr. Waszklewicz-Van Schilfgaarde,1900
      - Uitnodigingen voor mevr. Waszklewicz-Van Schilfgaarde door de dames de Staal resp. De Beaufort,1900
      - "Open brief aan de presidente van de Nederlandse Vrouwenbond ter Internationale Ontwapening" door Felix Ortt ,1899
      - Exemplaar "Nederlandsche Illustratie" met artikel "De Vrouw en de Vrede" door mevr. Waszklewicz-Van Schilfgaarde,1899 januari 21
      - Exemplaar "Boon's Geillustreerd Magazijn" e,z.d.
      - "Essai sur l'organisation de l'arbitrage internatinoal" ,1896
      - Exemplaar "Belang en Recht" (orgaan van de Vereeniging tot Verbetering van de Maatschappelijke en Rechtstoestand der Vrouw in Nederland etc.),1898 december 1
      - "Conférence Internationale de la Paix. Rapport à la Conférence sur le Convention pour reglement pacifique des conflits internationaux" ,[1899]
      - "Liste Provisoire des Gouvernements représentés à la Conférence de la Paix a la Haye et de leurs délégues",1899
    - Diverse stukken van groot formaat, 17A
      - Diverse losse exemplaren van het tijdschrift "War against War in South Africa" uitgegeven door W.T. Stead, met een gebonden versie die alle uitgaven bevat1899 oktober 20 - 1900 juni 1
      - Knipsel uit tijdschift met portret van mevr. Selenka,z.d.
      - Portretfoto's van Martinus Steyn, president van Oranje Vrijstaat, mevr. B. von Suttner, dr. Edouard Reich, P. Joubert, Jesse Francis Sheppard (the "Mystic Musician") (1894), vrouwenportret (met in handschrift "Patronimio de Biedman"? gemaakt in Cadiz 18??), Adolf Lassen (1903), Mannenportret met in handschift Loyson z.d.
      - Krantenpagina, waarschijnlijk uitgeknipt vanwege reclame m.b.t. publicatie over Kruger,z.d.
      - "De Boernenkampen (Les Camps de Reconcentration)" tekeningen van Jean Veber1901
      - Bladmuziek "Priere Transvaalienne", muziek van Christian Grabb, tekst de Richet[1902]
      - La viel Illustré" over Paul Krugerr1900 november 16
      - Knipsel uit tijdschift artikel "The War in South-Africa,z.d.
      - "De vaan van het Noorden, Zuid-Afrika album" publicatie uitgegeven ten bate van de Boerenvrouwen en kinderen in de concentratiekampen, met exemplaar van "De Vaan van het Noorden" 1902 januari 25
      - Fotografische reproductie van het voorblad van het "Verzoekschrift van de Nederlandse Vrouwen aan H.M. de Koningin om bemiddeling tot behoud der Onafhankelijkheid van de Z.A. Republieken",z.d.
      - "Politische-Militäirsche karte von Süd-Afrika",1900
      - Exemplaar Algemeen Handelsblad, o.a. over de inval van de Boeren in de Kaapkolonie,1900 december 23
      - Groepsfoto met midden zitten Paul Kruger, gemaakt in Den Haag door G.A. Mögle (Den Haag),[1901]